【裁判字號】    95,交簡上,98
【裁判日期】    951025
【裁判案由】    過失傷害
【裁判全文】
臺灣板橋地方法院刑事判決            95年度交簡上字第98號
上  訴  人  臺灣板橋地方法院檢察署檢察官
被      告  甲○○
上列上訴人因過失傷害案件，對本院95年度交簡字第55號中華民
國95年6 月30日第一審判決（聲請簡易判決處刑案號：94年度偵
字第20652 號）而提起上訴，本院管轄第二審之合議庭判決如下
：
    主  文
上訴駁回。
    事實及理由
一、本案經本院審理結果，認第一審以被告甲○○犯刑法第二百
    八十四條第一項後段之過失傷害致重傷罪，判處有期徒刑四
    月，並諭知易科罰金之標準為銀元三百元折算一日，其認事
    用法及量刑均無不當，應予維持，並引用第一審判決書記載
    之事實、證據及理由（詳如附件）。
二、上訴人依告訴人之請求而提起上訴，上訴意旨略以：被告過
    失程度重大，且造成告訴人重度肢殘，半身癱瘓，痛苦難堪
    ，又未與告訴人達成和解，給予易科罰金之機會，僅受財產
    罰，難令人甘服，有違刑法懲治犯罪之功能與目的等語。查
    本件被告過失傷害事證明確，為被告所自承。而原審業以審
    酌被告符合自首要件而予以減輕其刑，並依被告之過失程度
    、迄今未與告訴人達成和解，與告訴人所受傷勢狀況等一切
    情狀，而量處有期徒刑四月，並諭知易科罰金之標準為銀元
    三百元折算一日，量刑尚稱妥適。按關於刑之量定，係實體
    法上賦予法院得為自由裁量之事項，倘其未有逾越法律所規
    定之範圍，或濫用其權限，即不得任意指摘為違法，檢察官
    雖就原審法院適法範圍裁量權之行使為爭執，惟原審量定刑
    期，既已審酌被告各種犯罪情狀，並無失出。是上訴人稱原
    審量刑過輕等語，為無理由，應予駁回。至被告行為後，刑
    法業於94年2 月2 日修正公布，並自95年7 月1 日起生效施
    行，其第2 條第1 項規定行為後法律有變更者，適用行為時
    之法律，但行為後之法律有利於行為人者，適用最有利於行
    為人之法律。本件行為人於犯罪時之刑法第四十一條第一項
    前段規定：「犯最重本刑為五年以下有期徒刑以下之刑之罪
    ，而受六個月以下有期徒刑或拘役之宣告，因身體、教育、
    職業、家庭之關係或其他正當事由，執行顯有困難者，得以
    一元以上三元以下折算一日，易科罰金。」又行為人行為時
    之易科罰金折算標準，修正前罰金罰鍰提高標準條例第二條
    前段（現已刪除）規定，就其原定數額提高為一百倍折算一
    日，則本件行為時之易科罰金折算標準，應以銀元三百元折
    算一日，經折算為新臺幣後，應以新臺幣九百元折算為一日
    。惟95年7 月1 日修正公布施行之刑法第四十一條第一項前
    段則規定：「犯最重本刑為五年以下有期徒刑以下之刑之罪
    ，而受六個月以下有期徒刑或拘役之宣告者，得以新臺幣一
    千元、二千元或三千元折算一日，易科罰金。」比較修正前
    後之易科罰金折算標準，以95年7 月1 日修正公布施行前之
    規定，較有利於行為人，則應依刑法第二條第一項前段，適
    用修正前刑法第四十一條第一項前段規定，定其折算標準。
    原判決未及比較適用新舊法，依以往實務見解，上訴後，雖
    比較結果以舊法有利於行為人，而原判決別無其他撤銷事由
    ，仍應由本院以此為由撤銷改判。惟修正後之規定係以適用
    行為時法為原則，因此原判決雖未及比較適用，然上訴本院
    後，經比較新舊法，行為後之法律並非較有利於行為人，仍
    應適用行為時法，則原判決適用行為時法即無不當，自不構
    成撤銷之事由，仍應予維持，附此敘明。
據上論結，應依刑事訴訟法第四百五十五條之一第一項、第三項
、第三百六十八條、第三百七十三條，判決如主文。
本案經檢察官張瑞娟到庭執行職務。
中    華    民    國    95    年    10    月    25    日
                  刑事第七庭審判長法  官  胡堅勤
                                  法  官  王瑜玲
                                  法  官  李君豪
上列正本證明與原本無異。
不得上訴。
                                  書記官  蕭汝芳
中    華    民    國    95    年    10    月    26    日
附錄本案論罪科刑法條全文
中華民國刑法第284條
（過失傷害罪）
因過失傷害人者，處6 月以下有期徒刑、拘役或5 百元以下罰金
，致重傷者，處1 年以下有期徒刑、拘役或5 百元以下罰金。
從事業務之人，因業務上之過失傷害人者，處1 年以下有期徒刑
、拘役或1 千元以下罰金，致重傷者，處 3 年以下有期徒刑、
拘役或2 千元以下罰金。


司法院資訊處製作；財團法人民間司法改革基金會備份。
